臺灣士林地方法院民事裁定　　　　　　　96年度財管字第42號
聲　請　人　財政部國有財產局臺灣北區辦事處
法定代理人　甲○○
被 繼承 人　乙○○（死亡）
　　　　　　　　　　生前住台北市○○區○○路4號
上列聲請人聲請終結遺產管理人職務事件，本院裁定如下：
    主  文
准予解任財政部國有財產局臺灣北區辦事處為被繼承人乙○○（
男，民國六年六月二十一日生，生前籍設：台北市○○區○○路
四號，於民國八十四年一月三十日死亡）之遺產管理人。
    理  由
一、按法院選任之遺產管理人於職務執行完畢後，應向法院陳報
    處理遺產之狀況並提出有關文件；親屬會議選定之遺產管理
    人，有其他重大事由者，法院得依利害關係人或檢察官之聲
    請，徵詢親屬會議及利害關係人或檢察官之意見後解任之，
    非訟事件法第155 條、第148 條第3 款定有明文。
二、本件聲請意旨略以：本院前以84年度繼字第185 號民事裁定
    選任聲請人為被繼承人乙○○之遺產管理人，同時准對被繼
    承人之繼承人為承認繼承之公示催告，並以86年度家催字第
    21號裁定准對被繼承人債權人及受遺贈人為公示催告。上開
    兩裁定經於民國（下同）86年5 月25日刊報公告，各該期限
    於87年5 月24日、87年7 月24日屆滿。另因被繼承人於84年
    1 月30日死亡，其大陸地區繼承人聲明繼承之期限亦於87年
    1 月29日屆滿。查被繼承人乙○○遺有台北市○○區○○段
    3 小段425 地號土地暨台北市○○街70號2 樓、68號2 樓房
    屋（即第31010 、31012 建號）房屋及現金新台幣（下同）
    53,365。公告期間，有大陸地區人民顧文瑛聲明繼承，賴怡
    誠申報醫療費用、喪葬費用、房屋修繕費，及錢李麗蘭以本
    院89年度重訴字第201 號民事判決，訴請移轉上開房地所有
    權。該等房地業於96年3 月22日辦理移轉登記完竣，且經聲
    請人依被繼承人與錢李麗蘭贈與契約內容，通知顧文瑛、賴
    怡誠逕向錢李麗蘭分別請求給付200 萬元及喪葬費用。此外
    ，無人就本件遺產主張權利。且本院以89年8 月21日士院仁
    民科字第34883 號函告並未受理顧文瑛以外其他大陸地區人
    民聲明繼承事件。是於扣除聲請人墊付之管理費用後，已無
    賸餘，聲請人已無續為被繼承人之遺產管理人之必要，爰聲
    請准予解任其遺產管理人職務等語。
三、經查，聲請人之主張，業據提出本院84年度繼字第185 號裁
    定、86年度家催字第21號裁定、89年度重訴字第201 號判決
    、青年日報、代理顧文瑛聲明繼承函、辦理申報債權函、贈
    與契約、土地登記謄本1 紙、建物登記謄本2 紙等影本為證
    。並經本院調閱84年度繼字第185 號指定遺產管理人事件卷
    宗、86年度家催字第21號公示催告事件卷宗查明無訛，其所
    稱尚無不合。聲請人既已無續為其遺產管理人之必要，本院
    因聲請人之聲請，自得依非訟事件法第153 條第1 項準用同
    法第148 條第3 款規定予以解任。
中　　華　　民　　國　　96　　年　　6 　　月　　29　　日
                  家事法庭  法  官  陳梅欽
以上正本證明與原本無異。
如對本裁定抗告須於裁定送達後10日內向本院提出抗告狀，並繳
納抗告費新臺幣1,000元。
中　　華　　民　　國　　96　　年　　7 　　月　　3 　　日
                　　　  　　書記官　高郁婷
